臺灣臺北地方法院刑事判決
110年度審交簡上字第2號
上  訴  人  臺灣臺北地方檢察署檢察官
被      告  林志弘


選任辯護人  羅舜鴻律師
            林天財律師
上列上訴人因被告過失傷害案件，不服臺灣臺北地方法院中華民
國109年11月18日109年度審交簡字第350號第一審刑事簡易判決
（起訴案號：109年度偵字第22306號），提起上訴，本院管轄第
二審之合議庭判決如下：
    主  文
原判決撤銷。
林志弘犯過失傷害罪，處拘役參拾日，如易科罰金，以新臺幣壹
仟元折算壹日，緩刑貳年。 
    事  實
一、林志弘於民國108年11月21日傍晚6時許，駕駛車牌號碼000-
    0000號自用小客車，自臺北市○○區○○路○段00號中華電信數
    據分公司大門駛出並暫停後，欲左轉駛入上開路段，本應注
    意車前狀況，隨時採取必要之安全措施，且於起駛前，應注
    意前方有無車輛，並應讓行進中之車輛優先通行，而依當時
    情形，並無不能注意之情事，竟疏未注意及此，貿然駕車起
    駛，適吳翠雯騎乘腳踏車從前方通過，林志弘駕駛之小客車
    因而碰撞吳翠雯腳踏車，致吳翠雯人車倒地，受有臀部、膝
    蓋、肩及手腕挫傷及左肩旋轉肌袖撕裂之傷害。
二、案經吳翠雯訴由臺北市政府警察局中正第一分局報告臺灣臺
    北地方檢察署檢察官偵查起訴。
    理  由
一、按被告以外之人於審判外之陳述，雖不符刑事訴訟法第159
    條之1至第159條之4之規定，然經當事人於審判程序同意作
    為證據，法院審酌該言詞陳述或書面陳述作成時之情況，認
    為適當者，亦得為證據；當事人、代理人或辯護人於法院調
    查證據時，知有第159條第1項不得為證據之情形，而未於言
    詞辯論終結前聲明異議者，視為有前項之同意，刑事訴訟法
    第159條之5定有明文。本件下列作為證據使用而不符刑事訴
    訟法第159條之1至第159條之4規定之相關審判外陳述，檢察
    官、被告林志弘及其辯護人未於言詞辯論終結前聲明異議，
    本院審酌該等陳述作成時之情況正常，所取得過程並無瑕疵
    ，且與本案相關之待證事實具有關連性，亦無證明力明顯過
    低等情形，適當作為證據，依前開刑事訴訟法第159條之5規
    定，認上開陳述具有證據能力。
二、認定犯罪事實所憑之證據及理由：
　  首開犯罪事實，業據被告於警詢、偵訊、原審訊問及本院審
    理時坦承不諱，核與告訴人吳翠雯於警詢、偵訊、原審訊問
    及本院審理時陳述一致，並有與其等所述相符之道路交通事
    故現場圖、現場照片、臺北市政府警察局A3類道路交通事故
    調查紀錄表、補充資料表、當事人登記聯單、車輛詳細資料
    報表、M3監理資料查詢及告訴人所提醫療財團法人徐元智先
    生醫藥基金會遠東聯合診所（下稱遠東診所）乙種診斷證明
    書1份、本院向國立臺灣大學醫學院附設醫院（下稱臺大醫
    院）、遠東診所調取告訴人完整就醫病歷紀錄在卷可稽，足
    認被告上開任意性自白與事實相符，堪可作為認定事實之依
    據。綜上所述，本案事證明確，被告犯行堪以認定，應予依
    法論科。 
三、論罪科刑、撤銷原審判決及宣告緩刑之理由：　　 　　
　㈠核被告所為，係犯刑法第284條前段之過失傷害罪。
　㈡被告因本件交通事故除受有原審所認定之臀部、膝蓋、肩及
    手腕挫傷外，亦受有左肩旋轉肌袖撕裂之傷害，認定理由如
    下：
　1.依本院查詢林口長庚紀念醫院網站「白話醫學專欄」所示旋
    轉肌撕裂傷之介紹，可知此傷害確可能因劇烈外力創傷而發
    生，有該網頁列印資料在卷足憑。　
　2.觀之上開告訴人遠東診所病歷，足見告訴人於本件案發當日
    即108年11月21日前往遠東診所就診，已表明包含下背部、
    膝蓋、手腕多處疼痛之狀態，嗣於不久後之108年12月11日
    回診，已明確指明其左肩部位疼痛，俟於同年月20日回診，
    仍不斷強調其左肩部位疼痛感。
　3.復審之告訴人臺大醫院病歷及診斷證明書，顯示告訴人於10
    8年12月20日在遠東診所治療左肩疼痛未果後，於不久後之1
    09年1月5日起，持續前往臺大醫院治療其左肩傷勢，嗣經以
    MRI技術檢驗，確診為左肩旋轉肌袖撕裂傷，並於同年5月12
    日接受肌腱修補手術乙情。　
　4.卷內並無告訴人於本案前曾因左肩之傷勢前往醫療院所就診
    之證據，從而其於案發當日已提及全身多處疼動，約2週後
    之回診即具體指明左肩疼痛一事，嗣針對此疼痛持續就醫治
    療，經以精密儀器MRI技術確診係受有左肩旋轉肌袖撕裂傷
    ，加以尚無其他證據足資證明告訴人受此傷勢係另有外力介
    入所致，即應認該傷勢與本件交通事故之發生具有相當因果
    關係。
　5.據此以論，原審量刑未審酌被告過失行為致告訴人受有左肩
    旋轉肌袖撕裂之傷勢，容有未恰，應由本院撤銷改判。
  ㈢爰審酌被告駕車肇事之過失情節，並考量被告犯後坦承犯行
    ，嗣於本院審理期間與告訴人達成和解，約定賠償之新臺幣
    20萬元已給付完畢，暨被告智識程度及家庭經濟狀況，及告
    訴人所受傷勢、犯罪所生危害等一切情狀，量處如主文所示
    之刑，並諭知易科罰金之折算標準。　　
  ㈣查被告前未曾受有期徒刑以上刑之宣告，有臺灣高等法院被
    告前案紀錄表在卷可查，於本院審理時與告訴人達成和解，
    約定賠償之金額業給付完畢，經此偵查、審理程序及賠償，
    應足使其警惕，認本件所犯之罪之刑以暫不執行為適當，宣
    告緩刑2年。
四、被告經合法傳喚無正當理由不到庭，爰依刑事訴訟法第455
    條之1第3項準用同法第371條，不待其陳述逕行判決。
據上論斷，應依刑事訴訟法第455條之1第1項、第3項、第369條
第1項前段、第364條、第373條、第299條第1項前段，判決如主
文。
本案經檢察官林逸群偵查起訴，檢察官陳韻如提起上訴，檢察官
邱曉華到庭執行職務。
中    華    民    國   111    年   3     月     31    日
                  刑事第二十庭    審判長法  官  洪英花
                                        法  官  賴鵬年
                                        法  官  宋恩同
上正本證明與原本無異。 
本判決不得上訴。　　
　　　　　　　　　　　　　　　　　　　　書記官  林志忠
中　　華　　民　　國　　111 　年　　3 　　月　　31　　日
附錄本案所犯法條： 
中華民國刑法第284條
因過失傷害人者，處1年以下有期徒刑、拘役或10萬元以下罰金
；致重傷者，處3年以下有期徒刑、拘役或30萬元以下罰金。